臺灣高等法院臺中分院刑事判決　　　　　　　　　　九十四年度上訴字第四五八號
　　上　訴　人
　　即　被　告　甲○○
右上訴人因違反槍砲彈藥刀械管制條例案件，不服臺灣彰化地方法院九十三年度訴字
第一七一三號中華民國九十四年一月三日第一審判決（起訴案號：臺灣彰化地方法院
檢察署九十三年度偵字第五五一六號），提起上訴，本院判決如左：
    主      文
上訴駁回。
    事 　　 實
一、甲○○前因違反藥事法及麻醉藥品管理條例等案件，分別經臺灣高等法院臺中分
    院判處有期徒刑二月、六月確定；及臺灣高等法院臺南分院判處有期徒刑八月、
    五年二月確定，嗣經臺灣高等法院臺中分院裁定應執行有期徒刑六年，入監執行
    ，於民國（下同）八十七年十月二十八日假釋出獄付保護管束，迄九十年十二月
    二十七日假釋期滿，未經撤銷其假釋而視為業已執行完畢。詎仍不知悔改，明知
    可發射金屬具有殺傷力之改造空氣長槍係槍砲彈藥刀械管制條例所列管之槍枝，
    未經許可，不得無故寄藏、持有。於九十三年六月初，在彰化縣溪湖鎮溪州加油
    站旁，受女子「鄧慧真」的委託，代為保管藏放可發射金屬具有殺傷力之改造空
    氣長槍一枝（槍枝管制編號0000000000）及直徑６ｍｍ之鋼珠一瓶，
    甲○○基於寄藏具有殺傷力之槍械之犯意，收受上開具有殺傷力之改造空氣長槍
    一枝及鋼珠一瓶等物，並將上開物品持往彰化縣北斗鎮○○路十一之六號處所內
    藏放。後來因欲以該槍獵取小鳥，乃於同年七月初某日，至彰化縣北斗鎮某玩具
    店，以每小瓶新台幣（下同）二十五元之代價，購買小型瓦斯鋼瓶十三瓶。嗣於
    九十三年七月二十一日十七時許，為警持搜索票至彰化縣北斗鎮○○路五八號調
    查其是否有違反槍砲彈藥刀械管制條例之犯嫌時，由其帶同警員至彰化縣北斗鎮
    ○○路十一之六號處所內起獲上開改造空氣長槍一枝、小型瓦斯鋼瓶十三瓶及鋼
    珠一瓶等物，而循線查悉上情。
二、案經彰化縣警察局北斗分局移送台灣彰化地方法院檢察署檢察官偵查起訴。
　　理      由
壹：上訴人即被告甲○○（下稱被告）上訴指摘原審判決量刑太重。
貳、認定被告犯罪的證據及認定的理由：
一、被告於原審法院及本院審理時的自白（見原審卷第二八頁）。
二、改造空氣長槍一支、小型瓦斯鋼瓶十三瓶、直徑約６ｍｍ之鋼珠一瓶扣案可證。
三、上開改造空氣長槍經送內政部警政署刑事警察局鑑定，認係空氣長槍，以小型二
    氧化碳高壓鋼瓶內氣體為發射動力，機械性能良好，可發射直徑６ｍｍ、重量０
    ．８８ｇ之鋼珠，經試射三次，其發物之強度分別為１６３、１６２、１６４公
    尺／秒，換算其單位面積動能分別為．３、．８、、９焦耳／平方公分。
    送鑑瓦斯鋼瓶壹拾參個，認均係小型二氧化碳高壓瓶。送鑑鋼珠子彈壹罐，認係
    直徑６ｍｍ之鋼珠。依該局對活豬作射擊測試結果，彈丸單位面積動能達焦耳
    ／平方公分，則足以穿入豬隻皮肉層。依日本科學警察研究所之研究結果，彈丸
　　單位面積動能達20焦耳／平方公分則足以穿入人體皮肉層，此有該局九十三年九
    月一日刑鑑字第○九三○一五四七九五號槍彈鑑定書一份等件可證，足認被告所
    寄藏的改造空氣長槍為可發射金屬具有殺傷力的槍枝。
四、綜上說明，被告上述的犯罪事實，事證明確，可以認定。
參、查扣案之改造空氣長槍，係屬槍砲彈藥刀械管制條例第四條第一款所定之其他可
    發射金屬，具有殺傷力之槍砲，依同條例第五條規定，非經主管機關許可不得寄
    藏，被告甲○○受「鄧慧真」之委託，擅自代為保管藏放，核其所為，係犯槍砲
    彈藥刀械管制條例第十一條第四項之未經許可寄藏可發射金屬，具有殺傷力之槍
    枝罪。又按「寄藏」之受人委託代為保管，其保管本身所為之持有，既係寄藏之
    當然結果，法律上自宜僅就「寄藏」行為包括評價，不應另就「持有」予以論罪
    （最高法院七十四年度台上字第三四○○號判例參照），是本件被告以寄藏之意
    思而持有上開具有殺傷力之槍枝，其持有槍枝之行為，為寄藏之當然結果，不另
    論罪。再查被告前因違反藥事法及麻醉藥品管理條例等案件，分別經本院判處有
    期徒刑二月、六月確定；及臺灣高等法院臺南分院判處有期徒刑八月、五年二月
    確定，嗣經本院裁定應執行有期徒刑六年，入監執行，於八十七年十月二十八日
    假釋出獄付保護管束，迄九十年十二月二十七日假釋期滿，未經撤銷其假釋而視
    為業已執行完畢等情，有臺灣彰化地方法院檢察署刑案資料查註紀錄表及臺灣高
    等法院被告全國前案紀錄表等件在卷可參，其於受有期徒刑之執行完畢後，五年
    以內再犯有期徒刑以上之罪，為累犯，應依法加重其刑。原審法院適用槍砲彈藥
    刀械管制條例第十一條第四項、刑法第十一條前段、第四十七條、第四十二條第
    二項、第三十八條第一項第一款、第二款，現行法規所訂貨幣單位折算新台幣條
    例第二條、罰金罰鍰提高標準條例第一條前段規定，審酌槍砲係屬高度危險之物
    品，非經主管機關許可不得擅自寄藏、持有，以維社會大眾安全；被告無故持有
    具有殺傷力之改造空氣槍，未繳交治安機關，影響社會治安匪淺，暨考量被告之
    犯罪動機、目的、手段，及其素行、生活狀況、智識程度及犯後態度等一切情狀
    ，量處有期徒刑一年二月，併科罰金新台幣二萬元，並諭知罰金易服勞役之折算
    標準。另以扣案之可發射金屬具有殺傷力之改造空氣長槍一支，係違禁物，應依
    刑法第三十八條第一項第一款規定，併予宣告沒收；另扣案之小型瓦斯鋼瓶十三
    瓶，係被告所有，且供其犯罪所用之物，亦依同條項第二款規定，併予宣告沒收
    之。至扣案之六厘米鋼珠一瓶，雖係供被告犯罪所用之物，然並非被告所有，又
    非義務沒收之物，不併予宣告沒收。認事用法，均無不當，量刑亦屬妥適。被告
    上訴指摘原審判決量刑過重，其上訴為無理由，應予駁回。
據上論斷，應依刑事訴訟法第三百六十八條，判決如主文。
本案經檢察官乙○○到庭執行職務。
中      華      民      國　    九十四     年     四      月     六 　　日
                                臺灣高等法院臺中分院刑事第九庭
                                      審判長法　官　陳　筱　珮
                                      　　　法  官  康  應  龍
                                      　　　法  官  趙  春  碧
右正本證明與原本無異。
如不服本判決應於收受送達後十日內向本院提出上訴書狀，其未敘述上訴之理由者並
得於提起上訴後十日內向本院補提理由書（均須按他造當事人之人數附繕本）。
　　　　　　　　　　　　　　　　　　　　　　書記官  胡  美  娟
中      華      民      國　    九十四     年     四      月     七 　　日
槍砲彈藥刀械管制條例第十一條：
未經許可，製造、販賣或運輸第四條第一款所稱其他可發射金屬或子彈具有殺傷力之
各式槍砲者，處五年以上有期徒刑，併科新臺幣一千萬元以下罰金。
未經許可，轉讓、出租或出借前項所列槍砲者，處三年以上十年以下有期徒刑，併科
新臺幣七百萬元以下罰金。
意圖供自己或他人犯罪之用，而犯前二項之罪者，處無期徒刑或七年以上有期徒刑，
併科新臺幣一千萬元以下罰金。
未經許可，持有、寄藏或意圖販賣而陳列第一項所列槍砲者，處一年以上七年以下有
期徒刑，併科新臺幣七百萬元以下罰金。
第一項至第三項之未遂犯罰之。
                              　　　　　　　　　　　　　　　　　　　　　Ｒ
